【裁判字號】    91,交聲,1067
【裁判日期】    920207
【裁判案由】    聲明異議
【裁判全文】
臺灣臺中地方法院交通事件裁定                  九十一年度交聲字第一六七號
    原處分機關  交通部公路總局台中區監理所
    異議人即
    受處分人    甲○○○○限公司  設台中市西屯區大河一巷三弄六號
    代表人      江玉華
    代理人      許岩成
右列受處分人因違反道路交通管理處罰條例案件，對於交通部公路總局台中區監理所
九十一年十二月五日所為之裁決（中監違字第裁六○─ＧＣ0000000號裁決書
），聲明異議，本院裁定如左：
    主  文
原處分撤銷。
甲○○○○限公司不罰。
    理  由
一、原處分機關略以：本案係台中市警察局交通隊舉發受處分人甲○○○○限公司所
    有之車號ＳＦ─２０３號自大貨車於九十一年十月七日十時十五分許，在公正路
    二三三號前，因「裝載整體物品超出車身一四三公分」違規，受處分人於應到案
    日期前提出申訴，經原舉發機關函覆違規屬實，該所遂於九十一年十二月五日以
    中監違字第裁六○─ＧＣ0000000號裁決書裁處罰鍰新台幣四千五百元整
    ，並記違規紀錄一點，逾期則依裁決書處罰主文規定裁處，於法並無不合等語。
二、本件異議人甲○○○○限公司則以：系爭車輛為全長四七二公分之貨車，依據道
    路條例貨車載貨依法可延伸車長百分之三十，故該車依法可延伸至一四一˙六公
    分，而本件遭舉發時雖為一四三公分，但舉發員警係依斜線丈量方式所得，駕駛
    予以異議，但舉發員警並不理會，因若依直線丈量方式，該車僅延伸一四○˙八
    公分，尚未達到違規標準，原舉發機關之舉發實有違誤，爰聲明異議云云。
三、按貨車之裝載，裝載物必須在底板平均分配，不得前伸超過車頭以外，體積或長
    度非框式所能容納者，伸後長度不得超過車輛全長百分之三十，道路交通管理處
    罰條例第二十九條第一項第一款定有明文。惟該條例並未明確規定伸後長度之丈
    量方式。經查：本件受處分人甲○○○○限公司所有之車號ＳＦ─２０３號自大
    貨車全長有四七二公分之貨車，若依據道路條例貨車載貨依法可延伸車長百分之
    三十，應可延伸至一四一˙六公分，而本件舉發員警依斜線丈量方式測得伸後長
    度為一四三公分，但因若依直線丈量方式，該車所延伸之長度應較短（異議人自
    量結果為一四○˙八公分），而證人即本件舉發員警彭國泰亦到庭證稱：當天我
    不知道違規人是開大貨車，我以為是小貨車，一般大貨車超過一公分，不會舉發
    ，如測量方式依違規人之主張會比較短等語（見九十二年十月十七日庭訊筆錄）
    。綜上所述，尚難認定受處分人確有前揭違規之情事，則受處分人所辯尚非無據
    。原處分未予詳查，遽予裁罰，容有未洽，本件異議為有理由，原處分應予撤銷
    ，另諭知受處分人不罰。
四、據上論斷，應依道路交通管理處罰條例第八十七條第二項、道路交通案件處理辦
    法第二十條，裁定如主文。
中      華      民      國    九十二    年     二       月       七     日
   臺灣臺中地方法院交通法庭
                                            法  官   王  靜  秋
右正本證明與原本無異。
如不服本裁定應於送達後五日內向本院提出抗告狀。
                                            書記官
中      華      民      國    九十二    年     二       月       七     日


司法院資訊處製作；財團法人民間司法改革基金會備份。
